臺灣桃園地方法院刑事判決　　　　　　 94年度簡上字第248號
上　訴　人　甲○○
即被告
上列上訴人即被告因違反商標法案件，不服本院刑事簡易庭94年
度壢簡字第876 號，中華民國94年5 月23日第一審簡易判決（聲
請簡易判決處刑案號：台灣桃園地方法院檢察署94年度偵字第14
12號）提起上訴，本院判決如下︰
    主  文
原判決撤銷。
甲○○連續明知為未得商標權人同意，於同一商品，使用相同之
註冊商標之商品而販賣，累犯，處拘役伍拾日，如易科罰金，以
佰元折算壹日。
    事  實
一、甲○○前於民國91年間因竊盜案件，經台灣高雄地方法院判
    處有期徒刑8 月，嗣經台灣高等法院高雄分院駁回上訴確定
   ， 於93年6 月20日執行完畢，猶不知警惕，其於桃園縣中壢
    市○○路514 號經營「金葉檳榔攤」，以販售檳榔、香菸等
    商品為業，明知如附表所示之長壽白軟包淡菸之商標圖樣，
    業經台灣菸酒股份有限公司向經濟部智慧財產局申請註冊，
    取得商標專用權之商標，且該商標圖樣之香菸，在市場已行
    銷多年，為業界及消費大眾所共知，未經該公司之同意或授
    權，不得擅自使用。詎為圖得不法利益，明知某姓名年籍不
    詳之成年男子，於93年10月底某日，前來其上開經營之檳榔
    攤所兜售之長壽白軟包淡菸係未得商標權人台灣菸酒股份有
    限公司同意於同一商品使用相同於上開公司前開註冊商標之
    商品，仍向該名男子以每條（10包）新台幣（下同）220 元
    之價格販入仿冒長壽白軟包淡菸共5 條，並基於販賣之概括
    犯意，自斯時起至同年11月18日止，連續將上開仿冒商標之
    香菸擺放在其前開經營之檳榔攤，以每包35元之價格販售予
    不特定人多次。嗣於同年11月18日上午11時25分許，台灣菸
    酒股份有限公司人員會同警方及桃園縣政府財政局菸酒管理
    課人員，至上開「金葉檳榔攤」，當場查獲甲○○所販售剩
    餘仿冒之長壽白軟包淡菸14包，始查悉上情，而上開扣案之
    長壽白軟包淡菸14包，則經桃園縣政府於93年12月22日為沒
    入之處分。
二、案經台灣菸酒股份有限公司訴由桃園縣政府警察局中壢分局
    報告臺灣桃園地方法院檢察署檢察官聲請以簡易判決處刑。
    理  由
一、訊據被告甲○○固坦承有於前揭時、地，向姓名年籍不詳之
    人以每條（10包）220 元之價格販入仿冒長壽白軟包淡菸商
    標圖樣之香菸商品共5 條，並擺放在其經營之金葉檳榔攤，
    以每包35元之價格販售予他人，嗣為警在該檳榔攤查扣其所
    販售剩餘之仿冒長壽白軟包淡菸14包之事實不諱，惟否認有
    何違反商標法之犯行，辯稱：伊不知道是仿冒他人商標之香
    菸，伊也不是很懂香菸云云。經查：前揭事實，業據告訴人
    台灣菸酒股份有限公司代理人陳伯洲於警詢時指訴甚詳（見
    偵查卷第10至12頁），並經證人黃兆緯於警詢時證述明確（
    見偵查卷第13至15頁），並有桃園縣政府查獲違法嫌疑菸酒
    案件現場處理紀錄表1 份、現場查獲照片3 幀附卷及仿冒之
    長壽白軟包淡菸14包扣案可佐。而前開長壽白軟包淡菸之商
    標圖樣，業經台灣菸酒股份有限公司向經濟部智慧財產局申
    請註冊，取得商標專用權之商標，亦有經濟部中央標準局商
    標註冊證影本14份在卷可考（見偵查卷第17至30頁）。又扣
    案之長壽白軟包淡菸經桃園縣政府抽樣2 包送請台灣菸酒股
    份有限公司鑑定結果，認均係外觀印刷與該公司產品有異，
    非該公司產品，係屬私菸一節，復有桃園縣政府94年2 月1
    日府財菸字第0940030051號函、台灣菸酒股份有限公司93年
    11 月26 日台菸酒菸字第09300240 29 號函各1 份在卷可憑
    ，並經告訴人台灣菸酒股份有限公司代理人陳伯洲於警詢時
    證述明確，足認上開扣案之商品香菸為未得上開商標權人同
    意而於同一商品，使用相同之註冊商標之仿冒商品至明。再
    者，前開商標圖樣之香菸商品在市場行銷多年，早為業界及
    消費大眾所共知。被告在上址經營金葉檳榔攤，負責販售檳
    榔、香菸等商品，其對上情及其所販售之長壽白軟包淡菸之
    販售管道及進價自係知之甚詳，而依台灣菸酒股份有限公司
    所提供之商品售價表可知，長壽白軟包淡菸每包進價係32.2
    元，有商品售價表影本乙紙附卷可參（見本院94年度壢簡字
    第876 號卷第7 頁），惟被告向該姓名年籍不詳之人所販入
    之價格則係每包22元，業據被告於警詢供陳甚明（見偵查卷
    第6 頁），被告復於警詢時供稱：「因為該名男子比台灣菸
    酒股份有限公司賣的比較便宜才購入」等語（見偵查卷第7
    頁），相互參照，被告以非正常販售之管道率爾向該姓名年
    籍不詳之人購入扣案之長壽白軟包淡菸，且係以較之正當管
    道進價為低之菸類販入，以此方式謀取其中差額利潤，足見
    被告對其向該姓名年籍不詳之人所販入之長壽白軟包淡菸係
    屬仿冒商標之商品香菸，自係知之甚而為其所明知。被告辯
    稱不知係仿冒他人商標之香菸云云，自不足信實。綜上所述
    ，本件事證明確，被告犯行洵堪認定，應依法論科。
二、核被告甲○○所為，係犯商標法第82條之明知為仿冒商標之
    商品而販賣罪。被告先後多次販賣仿冒商標之長壽白軟包淡
    菸，時間緊接，方法目同，復均觸犯構成要件相同之罪名，
    顯係基於概括犯意反覆為之，應依連續犯規定論以一罪，並
    依法加重其刑。查被告甲○○前於91年間因竊盜案件，經台
    灣高雄地方法院判處有期徒刑8 月，嗣經台灣高等法院高雄
　　分院駁回上訴確定，於93年6 月20日執行完畢，有卷附台灣
  　高等法院被告前案紀錄表可按，其受有期徒刑之執行完畢後
    ，5 年以內再犯有期徒刑以上之罪，為累犯，依法遞加重其
    刑。
三、原審據以論罪科刑，固非無見。惟查扣案之仿冒前開商標圖
    樣之長壽白軟包淡菸14包，雖係被告犯商標法第82條之罪所
    販賣之物，依商標法第83條之規定，不問屬於犯人與否應沒
    收之，然前開扣案之仿冒長壽白軟包淡菸14包，業經桃園縣
    政府為沒入之處分，有該府93年12月22日府財菸字第093033
    6198號行政處分書乙紙附卷可佐，參酌司法院院字第2832號
    解釋之意旨，自不得再為重複沒收之宣告，茲原審未查，而
    依商標法第83條之規定為沒收之宣告，尚有未合。被告上訴
    意旨指摘伊不知所販售之香菸係仿冒云云，雖無理由，惟原
    判決既有前揭可議之處，應由本院撤銷改判。爰審酌被告之
    素行、犯罪之動機、目的係為圖牟利，其販賣仿冒長壽牌香
　　菸之數量非鉅，犯罪情節尚非重大，及其犯罪後態度等一切
　  情狀，量處如主文所示之刑，並諭知易科罰金之折算標準。
四、扣案之前開仿冒商標商品之長壽白軟包淡菸14包，業經桃園
    縣政府為沒入之處分，有該府93年12月22日府財菸字第0930
    336198號行政處分書乙紙附卷可佐，參酌司法院院字第2832
    號解釋之意旨，爰不另再宣告沒收。至被告已販售交付於不
    詳姓名之人之仿冒長壽白軟包淡菸，依商標法第83條規定，
    不以屬於犯人為限，雖亦得沒收，惟此部分已交付予他人，
    因未扣案，又不知收受者之確實身分，實難循線起獲，為免
    將來執行困難，爰不予宣告沒收。
據上論斷，應依刑事訴訟法第455 條之1 第3 項、第369 條第1
項前段、第364 條、第299 條第1 項前段，商標法第82條，刑法
第11條前段、第56條、第47條、第41條第1 項前段，罰金罰鍰提
高標準條例第2 條，判決如主文。
本案經檢察官徐則賢到庭執行職務。
中　　華　　民　　國　　94　　年　　8 　　月　　30　　日
                  臺灣桃園地方法院刑事第七庭
                      審判長法  官  孫惠琳
                            法  官  劉為丕
                            法  官  林惠霞
以上正本證明與原本無異。
不得上訴。
                             書記官 陳恩如
中　　華　　民　　國　　94　　年　　8 　　月　　30　　日
附錄本案論罪科刑法條全文：
商標法第82條
明知為前條商品而販賣、意圖販賣而陳列、輸出或輸入者，處一
年以下有期徒刑、拘役或科或併科新臺幣五萬元以下罰金。
